---
title: "Cartographier les bureaux de vote"
author: "Louis PERRAUD"
date: "23/03/2022"
output: 
  html_document: 
    number_sections: yes
    toc: yes
editor_options: 
  chunk_output_type: console
---

```{r setup, include=FALSE}
knitr::opts_chunk$set(echo = TRUE)
knitr::opts_chunk$set(cache = TRUE)
# Passer la valeur suivante à TRUE pour reproduire les extractions.
knitr::opts_chunk$set(eval = TRUE)
knitr::opts_chunk$set(warning = F)
```

J'importe le fichier vote, regarde ses couches et choisis d'utiliser celle de la jointure, plus riche.
```{r}
library(sf)
Couches <- st_layers("Data/vote.gpkg")
Bureaux<- st_read("Data/vote.gpkg","jointure")
summary(Bureaux)
```

On génère l'image de l'histogramme des votes blancs avec la discrétisation automatique.
```{r}
png("img/Louis_dicretisation_auto.png")
hist(Bureaux$Nb.votes.blancs)
dev.off()
```

On regarde le nombre de votes blancs par bureau pour voir comment améliorer la dicrétisation.
```{r}
Bureaux$Nb.votes.blancs
```

Je propose cette discrétisation :
```{r}
png("img/Louis_dicretisation_correction.png")
hist(Bureaux$Nb.votes.blancs, breaks = c(0,1,3,7,9,11))
dev.off()
```
Même si le diagramme indique la densité, la nouvelle discrétisation montre que le cas le plus probable est largement celui où on compte de 2 à 3 votes blancs.

Impossible de knitter, un message d'erreur apparaît concernant le premier chunk, celui avec les imports, pourtant tout fonctionne comme il faut sur le Rmd.